# 可供出售金融资产公允价值计量

提问人：tinaking717 时间：2018-01-31 10:18:23
对于无公开市场，无近期融资，无可比公司的可供出售金融资产如何以公允价值计算呢？谢谢

回答人：chenyiwei
总体原则是遵循《企业会计准则第 39 号——公允价值计量》。对此类金融资产，应按其特点选择适用的估值模型和参数对其进行估值。不同类型的资产估值模型不同，建议咨询资产评估和投资行业的专业人士。